【裁判字號】    97,上訴,1577
【裁判日期】    970902
【裁判案由】    毒品危害防制條例
【裁判全文】
臺灣高等法院臺中分院刑事判決        97年度上訴字第1577號
上  訴  人  臺灣臺中地方法院檢察署檢察官
上  訴  人
即  被  告  甲○○
                      3
                    （另案在臺灣臺中看守所羈押中）
選任辯護人  鞠金蕾律師
被      告  丁○○
                      之1
指定辯護人  朱坤棋律師
被      告  庚○○
                    （另案在臺灣臺中監獄執行中）
指定辯護人  蕭慶鈴律師
上列上訴人因被告等違反毒品危害防制條例案件，不服臺灣臺中
地方法院97年度訴字第635號中華民國97年5月21日第一審判決（
起訴案號：臺灣臺中地方法院檢察署96年度偵字第29683號），
提起上訴，本院判決如下：
    主  文
原判決關於甲○○販賣第二級毒品未遂及定應執行刑部分撤銷。
甲○○被訴販賣第二級毒品未遂部分無罪。
其他上訴駁回。
甲○○上訴駁回部分（即販賣第二級毒品既遂、轉讓第二級毒品
既遂、轉讓第二級毒品既遂），應執行有期徒刑肆年陸月。扣案
之第二級毒品甲基安非他命肆包（合計驗餘淨重零點玖捌公克）
沒收銷燬之；包覆第二級毒品甲基安非他命之空包裝塑膠袋肆只
（合計總重壹點壹柒公克）、門號為0000000000、0
000000000號之行動電話各壹支（含SIM卡）均沒收；
販賣第二級毒品所得新臺幣貳仟元沒收，如全部或一部不能沒收
時，以其財產抵償之。
    犯罪事實
一、甲○○綽號「高兄」，前於民國95年間因施用第一、二級毒
    品案件，經臺灣彰化地方法院判處應執行有期徒刑1年， 上
    訴後經本院以95年度上訴字第1951號判決上訴駁回確定，後
    經裁定減刑並定應執行刑為有期徒刑6月；又於96年間 ，因
    施用第一、二級毒品案件，經臺灣彰化地方法院以96年度訴
    字第950號判處應執行有期徒刑1年確定，嗣經裁定減刑並定
    應執行刑為有期徒刑6月，上開2案接續執行 ，於96年8月28
    日易科罰金執行完畢。詎猶不知悔改，明知甲基安非他命為
    毒品危害防制條例第2條第2項第2款所管制之第二級毒品，
    未經允許不得持有、施用、轉讓或販賣，竟為下列犯行：
  (一)甲○○意圖營利，基於販賣第二級毒品甲基安非他命之犯意
    ，於96年12月4日白天某時 ，由戊○○撥打甲○○所持用之
    門號0000000000號、0000000000號行動電話，聯繫購買第二
    級毒品甲基安非他命後， 戊○○再至臺中市○○街10號3樓
    之4丁○○居處，由甲○○以1小包甲基安非他命新臺幣（下
    同）2,000元之價格，販賣1小包甲基安非他命予戊○○施用
    ，得款2,000元。
  (二)甲○○另基於轉讓第二級毒品甲基安非他命之犯意，於96年
    12月8日夜間某時，在臺中市○○街10號3樓之4號 ，無償轉
    讓第二級毒品甲基安非他命予戊○○施用1次 ；又於96年12
    月12日中午，在臺中市○○路146巷15號4樓之20其居處，無
    償轉讓第二級毒品甲基安非他命予庚○○施用1次。
  (三)嗣於96年12月12日15時30分許，為警在臺中市○○路與仁義
    路口之「一品堂泡沫紅茶店」前查獲，並扣得庚○○持用之
    門號0000000000號行動電話、戊○○持用之門號0000000000
    號行動電話（均含SIM卡）；再經甲○○ 、庚○○帶同警員
    至臺中市○○街10號3樓之4搜索，扣得甲○○所有之第二級
    毒品甲基安非他命1包（驗餘淨重0.07公克 ，空包裝塑膠袋
    重0.47公克）及其所有供聯絡販賣第二級毒品之門號000000
     0000號、0000000000號行動電話各1支（均含SIM卡）； 復
    於96年12月13日凌晨2時許 ，經庚○○帶同警員至臺中市○○路146巷15號4樓之20搜索，扣得甲○○所有之第二級毒品
    甲基安非他命3包（合計驗餘淨重0.91公克 ，空包裝塑膠袋
    總重0.70公克）。
二、案經臺中市警察局第四分局、行政院海岸巡防署中部地區巡
    防局臺中機動查緝隊報請臺灣臺中地方法院檢察署檢察官偵
    查起訴。
    理    由
甲、證據能力之說明：
一、按「被告以外之人於審判外之言詞或書面陳述，除法律有規
    定者外，不得作為證據。」、「被告以外之人於檢察事務官
    、司法警察官或司法警察調查中所為之陳述，與審判中不符
    時，其先前之陳述具有較可信之特別情況，且為證明犯罪事
    實存否所必要者，得為證據。」刑事訴訟法第159條、第159
    條之2分別定有明文。本案上訴人即被告（下稱被告） 甲○○之選任辯護人於本院爭執證人戊○○、己○○二人之警詢
    筆錄是審判外之陳述，無證據能力。惟查，證人己○○於本
    院具結證稱：伊於警詢時所言實在等語，參諸證人己○○於
    偵查中亦具結證稱：在警局所述是事實，有看過筆錄才簽名
    ，沒被刑求、強暴、脅迫等語（偵卷第68頁），顯見其在警
    詢中之陳述，並無遭違法取證之瑕疵，具有可信性，並在本
    院依職權訊問後予被告甲○○之選任辯護人辨明之機會，其
    警詢筆錄本院認有證據能力。另證人戊○○雖於本院具結證
    稱：伊於警詢時及偵查中所稱向甲○○購買三次，時間地點
    金額都有詳述，這些不實在，當初警察說只要伊指證就可以
    回去，不用交保，移送地檢署的時候就會讓伊與女朋友回去
    ，伊因為心裡害怕才這樣說，因為那時伊與女朋友被警察帶
    回去，身上沒錢交保才這麼講的云云。惟查，證人戊○○於
    偵查中已具結證稱：在警局所述是事實，有看過筆錄才簽名
    ，沒被刑求、強暴、脅迫等語（偵卷第68頁），另證人丙○○偵查佐亦於本院具結證稱：伊有參與製作戊○○之警詢筆
    錄，內容都有按照戊○○的意思記錄，全程都有錄音錄影。
    「（問：你對剛才戊○○這樣講有何意見？）犯毒品危害防
    制條例，我們絕對會跟他宣讀他的權利，即供出毒品上手讓
    警方因而查獲他得減輕其刑，但不可能對戊○○說：這樣講
    不用交保，到檢察官那裡去就可以直接讓他回去這些話，並
    無利誘戊○○要指認甲○○賣毒品，戊○○剛才是作偽證等
    語，參諸戊○○於偵查中具結所述，亦與其於警詢中所述相
    符，堪信其在警詢中之陳述，並無遭違法取證之瑕疵，且因
    其於警詢及偵查中陳述之時點係於甫經警方查獲未久，當日
    即接受警詢及偵訊，有各該警詢、偵訊筆錄可稽，最為接近
    案發之時間，陳述之內容係其親自見聞之事，具有較可信之
    特別情況，且為證明被告甲○○犯行所必要，認為以之作為
    證據應屬適當，揆諸前開規定，其於警詢中之陳述亦應認具
    有證據能力。
二、被告甲○○、庚○○於96年12月12日與己○○之通訊監察譯
    文，係臺灣臺中地方法院檢察署依法實施通訊監察所得，有
    該署通訊監察書及通訊監察譯文影本附卷 （警卷第122-128
    頁）可稽，檢察官、被告及辯護人等人亦未爭執此部分之證
    據能力，應認具有證據能力。
三、按被告以外之人於審判外之陳述，雖不符刑事訴訟法第159
    條之1至第159條之4之規定 ，然經當事人於審判程序同意作
    為證據，法院審酌該言詞陳述作成時之情況，認為適當者，
    亦得為證據；當事人、代理人或辯護人於法院調查證據時，
    知有刑事訴訟法第159條第1項不得為證據之情形，而未於言
    詞辯論終結前聲明異議者，視為有前項之同意，刑事訴訟法
    第159條之5定有明文。經查本案檢察官、被告及辯護人等人
    ，於本院均未爭執本判決所引用之下列各項證據之證據能力
    ，復未於言詞辯論終結前聲明異議，本院審酌上開證據作成
    時之情況，並無違法取證之瑕疵，認以之作為證據為適當，
    揆諸上開規定，應認下列各項證據均有證據能力。
乙、實體之說明：
壹、有罪部分
一、訊據被告甲○○固供承有犯罪事實(二)所示之2次 轉讓第二級
    毒品甲基安非他命之犯行，惟矢口否認有犯罪事實(一)所示販
    賣第二級毒品甲基安非他命之犯行，辯稱：當時是戊○○拿
    2,000元給伊，要伊向綽號「阿平」之人購買毒品 ，而當時
    是伊請戊○○施用甲基安非他命云云。經查：
(一)、證人戊○○於偵查中具結證稱：伊所施用之安非他命係向綽
    號「高兄」的甲○○購買的，…… 伊第1次向甲○○購買甲
    基安非他命是在12月4日白天，時間伊忘記了， 在愛國街那
    邊跟他買2千元 ，以伊的手機0000000000打甲○○的行動電
    話，甲○○的電話伊都輸入手機裡面，有0917及0926開頭的
    ，伊打給「高兄」，那次是「高兄」本人接的，後來約在愛
    國街那裡，伊去的時候「高兄」就在那裡等伊了，伊拿2,00
    0元給他，買1小包，大概可以吸食2至3次。下一次是12月8
    日的時候，伊直接去甲○○愛國街那邊跟他要，他有同意給
    伊，因伊表示沒有收入，那次是跟甲○○要，當時在他那邊
    用一用就走了；這一次就是在96年12月12日要跟他買毒品，
    伊是想跟他欠半錢，一開始在電話中伊沒有跟他說要欠，是
    到現場才說要跟他欠，甲○○說最近真的也沒有什麼東西，
    也沒辦法給伊，一開始打電話他說有什麼事當面再談，沒有
    拒絕等語（見偵查卷第69至71頁）；於警詢時證稱：伊每次
    都是在臺中市○○街10號3樓之4購買甲基安非他命 ，第1次
    是在96年12月4日向甲○○購買1包甲基安非他命2,000元，
    後來在12月8日甲○○無償提供伊1包甲基安非他命；這一次
    在96年12月12日12時50分許，伊請女友己○○打電話給被告
    甲○○，但電話沒人接，後來伊再請她打電話到同案被告庚○○的0000000000電話，表示要半錢的安非他命，雙方約在
    「一品堂泡沫紅茶店」見面；甲○○與庚○○一起到一品堂
    茶坊，在裡面伊向甲○○表示要向他賒借半錢的甲基安非他
    命，但甲○○不答應，所以交易沒完成等語（見警卷第47至
    48頁）。證人戊○○於警詢時及偵查中證述情節大致相符，
    其中就犯罪事實(二)所證情節，與被告甲○○自白轉讓第二級
    毒品甲基安非他命予戊○○施用相符。另被告甲○○亦自承
    曾收取戊○○所交付之2,000元 、戊○○曾前往臺中市○○
    街10號3樓之4與伊見面等語（見原審卷第30、76頁），益證
    戊○○上開所證，顯非子虛，證人戊○○亦無故意虛構事實
    誣陷被告甲○○之必要。證人戊○○雖於本院改稱：伊於警
    詢時及偵查中供稱向甲○○購買甲基安非他命3次 ，時間金
    額都有詳述，這些不實在，當初警察說只要伊指證就可以回
    去，不用交保，移送地檢署的時候就會讓伊與女朋友回去，
    伊因為心裡害怕才這樣說，因為那時伊與女朋友被警察帶回
    去，伊身上沒錢交保才這麼講的云云（本院卷第130頁背面
    ）。惟查，證人戊○○於偵查中亦具結證稱：伊在警局所述
    是事實，有看過筆錄才簽名，沒被刑求、強暴、脅迫等語（
    偵卷第68頁），另證人丙○○偵查佐亦於本院具結證稱：伊
    有參與製作戊○○之警詢筆錄，內容都有按照戊○○的意思
    記錄，全程都有錄音錄影。「（問：你對剛才戊○○這樣講
    有何意見？）犯毒品危害防制條例，我們絕對會跟他宣讀他
    的權利，且供出毒品上手讓警方因而查獲得減輕其刑，但不
    可能對戊○○說：這樣講不用交保，到檢察官那裡去就可以
    直接讓他回去，並無利誘戊○○要指認甲○○賣毒品，戊○○剛才是作偽證等語，參諸證人戊○○於偵查中具結所證，
    亦與其於警詢中所述相符，且與證人己○○於警詢時所證：
    記得12月份在台中市○區○○街10號3樓之4（當場播放蒐證
    錄影光碟指認無誤）共向高兄（即被告甲○○）購買3次安
    非他命毒品，當時現場有高兄及賴皮（指被告庚○○），還
    有一些我不認識的人。……甲○○我知道他有在販賣毒品，
    庚○○我不確定他有沒有在販賣毒品、甲○○在賣安非他命
    毒品。」等語（警卷第23、24頁）大致相符；證人己○○於
    偵查中亦具結證稱：在警局所述是事實，有看過筆錄才簽名
    ，沒被刑求、強暴、脅迫等語（偵卷第68、72頁）；己○○
    於本院再次具結證稱：伊於警詢及偵查中所言實在等語（本
    院卷第133頁），顯見證人戊○○於警、偵訊所證，有於96
    年12月4日白天，向甲○○購買甲基安非他命1小包2000 元
    之證述可採。
(二)、證人己○○亦於偵查中具結證稱：96年12月12日伊男友戊○○叫伊用戊○○的電話打給甲○○，打了以後甲○○沒有接
    ，戊○○說可以找庚○○，伊後來才打庚○○的電話，看甲○○有無跟庚○○在一起，打了以後庚○○有接，庚○○說
    他有跟甲○○在一起，伊就請庚○○叫甲○○接聽，後來庚○○就請甲○○接電話，伊就跟甲○○說要拿半個，甲○○
    就說好，等一下過去，伊就說在外面見面，看要約在哪裡，
    甲○○就說約在建成路與學府路口的紅茶店，「拿半個」是
    代表拿半錢，後來就直接去那裡等甲○○，甲○○與庚○○
    一起來，戊○○跟他們說沒錢，他們怎麼說伊不清楚等語（
    見偵查卷第71頁）；於警詢時亦證稱：96年12月12日戊○○
    叫伊用他的行動電話0000000000號打甲○○的行動電話0000
    000000號及0000000000號有通沒接，伊才打庚○○的行動電
    話0000000000號，庚○○有接，伊表示要找甲○○，庚○○
    就將電話拿給甲○○，伊向甲○○說要拿半個，並問甲○○
    說要約在哪裡，甲○○向伊表示約在學府路與建成路口的泡
    沫紅茶店，伊及男友戊○○就到泡沫紅茶店等甲○○。當時
    在一品堂紅茶店內，戊○○向甲○○表示要先拿半錢安非他
    命毒品，但錢要先欠著，至於甲○○如何回答伊不清楚，後
    來在15時30分許，雙方談完後走出一品堂紅茶店就遇到警方
    盤查等語（見警卷第52、53頁），核與證人戊○○於警、偵
    訊所證有請己○○打電話給庚○○以便向甲○○購買半錢甲
    基安非他命之情節大致相符，被告甲○○於本院亦自承96年
    12月12日中午，戊○○有以行動電話，欲向伊購買甲基安非
    他命之事實（本院卷第169頁）， 參諸該通訊監察譯文所載
    ：「961212/124839：B（即證人己○○，下同）：兄ㄟ！等
    等先跟你拿半個。A（即被告甲○○，下同）：恩！我等等
    拿過去。B：晚一點再拿一個。A：大的喔！B：小的。A：嗯
    ！我想說你要拿大的我沒有。B：嗯！」、「961212/132833
    ：B：你在哪。A：黎明路。B：我們在外面等好了。A：那！
    建成路跟學府路口茶店。B：嗯！」（見警卷第128頁），足
    見當天雙方並非第一次談交易，益徵證人戊○○與己○○所
    證之前戊○○曾向被告甲○○購買甲基安非他命應堪採信。
    而上開對話雖係己○○與被告甲○○之對話，惟證人己○○
    於本院證稱：「（問：通話內容所稱『拿壹個、半個、大的
    、小的」，是什麼意思？）通話內容是戊○○交代我跟對方
    這麼講的，我不清楚這是什麼意思。」等語，而證人戊○○
    於本院證稱：「（問：什麼叫『拿半個、拿壹個、大的、小
    的』？）大的、小的是指我與女朋友云云，如依戊○○所言
    ，己○○與甲○○之對話，豈非是甲○○問己○○是要拿「
    戊○○」（大的），而己○○回稱是要拿「己○○」（小的
    ）？此不合理自不待言，即被告甲○○於本院亦自承：電話
    譯文中戊○○（應係己○○，甲○○後亦改稱電話是伊與己○○之對話）問伊那邊有沒有大的，伊說伊沒有，意思就是
    伊沒有在賣，戊○○（應係己○○，同上）又問伊有沒有半
    的，伊跟他說見面再說，…他所謂大的、半的，應是指毒品
    等語（本院卷第169頁），亦與戊○○所述不符，益見證人
    戊○○於本院所證，應係迴護被告甲○○之詞，自不足採信
    。
(三)、被告甲○○就犯罪事實(一)先係辯稱 ：該次是戊○○拿2,000
    元給伊，要伊向綽號「阿平」之人購買毒品，連同伊自己也
    要吃，要買4,000元云云（見原審卷第30頁），嗣又改稱：
    該次是戊○○直接去臺中市○○街10號3樓之4，伊請他施用
    甲基安非他命云云（見原審第76至77頁），被告甲○○就該
    次情節前後供述不一，所辯已有可疑，而綽號「阿平」之人
    年籍不詳，自無從查證，且以證人戊○○既得自被告甲○○
    處無償取得甲基安非他命，被告甲○○顯即戊○○施用毒品
    之來源，戊○○又何須再委由被告甲○○向他人購買？證人
    戊○○亦證稱每次都是在上址向被告甲○○購買取得毒品，
    並未供稱有其他甲基安非他命來源，是被告甲○○上開所辯
    不足採信。
(四)、近年來毒品之濫用，危害國民健康與社會安定日益嚴重，治
    安機關對於販賣或施用毒品之犯罪行為，無不嚴加查緝，各
    傳播媒體對於政府大力掃毒之決心亦再三報導，致使毒品不
    易取得且物稀價昂，苟被告甲○○於買賣之過程中無利可圖
    ，縱屬至愚，亦無甘冒被取締移送法辦判處重刑之危險而平
    白從事甲基安非他命買賣之理，是其販入之價格必較其出售
    之價格為低，而有從中賺取買賣價差牟利之意圖及事實，應
    屬合理之認定；又販賣毒品甲基安非他命係違法行為，非可
    公然為之，而甲基安非他命亦無公定價格，係可任意分裝增
    減分量，且每次買賣之價格、數量，亦隨時依雙方之關係深
    淺、資力、需求量、對行情之認知、來源是否充裕、查緝是
    否嚴緊、購買者被查獲時供述購買對象之可能風險之評估等
    因素，而異其標準，非可一概而論。從而販賣之利得，實難
    察得其交易實情，然販賣者從價差或量差中牟利，方式雖異
    ，惟其販賣行為在意圖營利則屬同一。況販賣毒品之所謂販
    賣行為，係行為人基於營利之目的，而販入或賣出毒品而言
    。販賣毒品者，其主觀上須有營利之意圖，且客觀上有販賣
    （即販入或賣出）之行為，即足構成，至於實際上是否已經
    獲利，則非所問，即於有償讓與他人之初，係基於營利之意
    思，並著手實施，而因故無法高於購入之原價出售，最後不
    得不以原價或低於原價讓與他人時，仍屬販賣行為（最高法
    院93年度台上字第1651號判決要旨參照）。本案被告甲○○
    先以2,000元之價格，販賣甲基安非他命1次予戊○○，顯見
    被告甲○○對於毒品之交付與否繫乎代價如何，其顯有營利
    之意圖亦堪認定。
(五)、被告甲○○上開販賣甲基安非他命之事實，並有被告甲○○
    持用之門號0000000000號 、0000000000號行動電話各1支、
    同案被告庚○○持用之門號0000000000號行動電話、證人戊○○持用之門號0000000000號行動電話（均含SIM卡）， 及
    第二級毒品甲基安非他命4包（合計驗餘淨重0.98公克， 空
    包裝塑膠袋總重1.17公克）扣案可證，而扣案之第二級毒品
    甲基安非他命，經鑑驗結果均含有甲基安非他命成份，有內
    政部警政署刑事警察局97年1月24日刑鑑字第0970006307號
    鑑定書附卷可稽（見原審卷第67頁，其中標示編號A1之白色
    顆粒 、A2之白色晶體各1包均未檢出第二級毒品甲基安非他
    命），復有現場照片存卷可參。被告甲○○所辯上情，委無
    足採，其有販賣第二級毒品甲基安非他命之犯行洵堪認定。
(六)、被告甲○○自白犯罪事實(二)之轉讓第二級毒品部分，亦經證
    人戊○○（見前揭筆錄）、同案被告庚○○（見警卷第24頁
    、偵查卷第83頁）證述在卷，復有第二級毒品甲基安非他命
    4包（合計驗餘淨重0.98公克，空包裝塑膠袋總重1.17公克
    ）扣案可證，及現場照片、內政部警政署刑事警察局97年1
    月24日刑鑑字第0970006307號鑑定書附卷可稽，其自白與事
    實相符，自可採信，此部分犯行亦事證明確。
二、論罪科刑：
(一)、甲基安非他命為毒品危害防制條例第2條第2項第2款所列管
    之第二級毒品，依法不得持有、轉讓、販賣。核被告甲○○
    就犯罪事實(一)部分，係犯毒品危害防制條例第4條第2項之販
    賣第二級毒品罪、就犯罪事實(二)部分，係犯同條例第8條第2
    項之轉讓第二級毒品罪（2次）。
(二)、被告甲○○1次販賣第二級毒品及2次轉讓第二級毒品前持有
    第二級毒品之低度行為，為販賣及轉讓第二級毒品之高度行
    為所吸收，均不另論罪。被告甲○○所犯前開3次犯行，犯
    意各別，應予分論併罰。
(三)、被告甲○○有如犯罪事實欄所載前科，有臺灣高等法院被告
    前案紀錄表在卷可按 ，其於有期徒刑執行完畢後5年內，故
    意再犯本件有期徒刑以上之3罪 ，均為累犯，除法定本刑為
    無期徒刑部分，依刑法第65條第1項規定不得加重外 ，其餘
    法定刑均應依刑法第47條第1項之規定加重其刑。
(四)、按販賣第二級毒品罪之法定刑為 「無期徒刑或7年以上有期
    徒刑，得併科新臺幣7百萬元以下罰金。」 然同為販賣第二
    級毒品之人，其原因動機不一，犯罪情節未必盡同，或有大
    盤毒梟者，亦有中、小盤之分，甚或僅止於吸毒者友儕間為
    求互通有無之有償轉讓者亦有之，其販賣行為所造成危害社
    會之程度自屬有異，法律科處此類犯罪，所設之法定最低本
    刑卻同為「7 年以上有期徒刑，得併科新臺幣7百萬元以下
    罰金」，不可謂不重。於此情形，倘依其情狀處以較輕之徒
    刑即足以懲儆，並可達防衛社會之目的，自非不可依客觀之
    犯行與主觀之惡性二者加以考量其情狀，是否有可憫恕之處
    ，適用刑法第59條之規定酌量減輕其刑，期使個案裁判之量
    刑，能斟酌至當，符合比例原則。本件被告甲○○販賣第二
    級毒品甲基安非他命，無視國家對於杜絕毒品危害之禁令，
    其行為固屬不當，然其販賣毒品之對象僅有戊○○1人 ，且
    非與其不認識之初用毒品者，其販賣甲基安非他命之數量為
    1小包，價錢2000元，尚屬微少，犯罪情節並非至惡，被告
    甲○○僅因一時貪念，致罹重典，然相對於長期大量販賣毒
    品之大毒梟而言，其對社會治安及國民健康之危害顯然較小
    ，從被告甲○○犯案情節觀之，倘仍處以法定本刑之最低刑
    度即有期徒刑七年並因累犯加重，無異屬失之過苛而不盡情
    理，不免予人情輕法重之感，且難謂符合罪刑相當性及比例
    原則，更無從與大毒梟之惡行有所區隔，是其犯罪情狀相較
    於法定之重刑，在客觀上足以引起一般人之同情，情節尚堪
    憫恕，爰依刑法第59條之規定，對被告甲○○所犯販賣毒品
    甲基安非他命之犯行，酌量減輕其刑，並先加後減之。
(五)、原審認被告甲○○上開犯行罪證明確，依毒品危害防制條例
    第4條第2項、第8條第2項、第18條第1項前段、第19條第1項
    ，刑法第11條、第47條第1項、第59條，並審酌被告甲○○
    迭有多次違反毒品危害防制條例前科，當知毒品不僅殘害施
    用者自身健康，且因施用毒品而散盡家財、連累家人，或為
    購買毒品鋌而走險者，更不可勝計，施用者導致精神障礙，
    性格異常，甚至造成生命危險之成癮性，而嚴重戕害國人之
    身心健康，販賣毒品甲基安非他命危害社會甚鉅，惟念及被
    告甲○○販賣安非他命實際所得僅2,000元，轉讓次數2次，
    次數尚寡，數量亦不多，所查扣第二級毒品甲基安非他命之
    數量非鉅，於審理中供承轉讓毒品犯行，然飾詞否認販毒犯
    行，暨其犯罪動機、目的非善，及其智識程度等一切情狀，
    並說明被告甲○○雖於在押期間為警借提時供稱：有在96年
    10、11月向真實姓名為「賴廣生」之人購買海洛因及甲基安
    非他命、在96年11月向綽號「38仔」之人購買海洛因、在96
    年8月向綽號「阿俊」之人購買海洛因及甲基安非他命、在
    96年12月向綽號「阿三」之人購買甲基安非他命等情（見警
    卷第117至第119頁），然上開供述除賴廣生之外，其餘之人
    真實姓名年籍均不詳，均核與嗣後函送之查獲資料不符，難
    認二者間有何直接前後手之關連，尚難援為上開條文寬減之
    依據；退而言之，就被告甲○○所犯各罪，除部分已依法酌
    減其刑外，所宣告之刑度均從較低度刑審酌之，縱以嗣後確
    有循被告甲○○所供而破獲其毒品之上游來源者，審酌被告
    甲○○犯後猶飾詞否認販毒犯行，難認有真誠悔悟之意，認
    所宣告之量刑，並未失之過重，並無再行調查審酌減輕其刑
    之必要，而分別量處販賣第一級毒品部分有期徒刑3年7月，
    轉讓第二級毒品部分各有期徒刑7月 ，並說明起訴書雖具體
    求處有期徒刑9年之重刑並請求諭知強制工作 ，然保安處分
    係對受處分人將來之危險性所為拘束其身體 、自由之處置，
    以達教化與治療之目的，為刑罰之補充制度，本諸法治國家
    保障人權之原理及刑法之保護作用，其法律規定之內容，應
    受比例原則之規範，使保安處分之宣告，與行為人所為行為
    之嚴重性，行為人所表現之危險性，及對行為人未來行為之
    期待性相當（司法院大法官會議釋字第471號解釋可資參照
    ），而本件被告甲○○之犯罪行為雖值非難，惟衡酌其犯罪
    之動機、情節，及販毒次數、轉讓次數非多，除施用毒品前
    案外，僅於85年間有賭博前案，使用之手段平和，犯罪所得
    不多，其行為表現之嚴重性、危險性應非達於無可容忍之程
    度，依憲法比例原則之規範，認本件量處被告甲○○上開刑
    期，已足收懲儆之效，尚難推認被告甲○○有犯罪之習慣，
    已達須以保安處分預防矯治之程度，尚無施以強制工作之必
    要，公訴意旨具體求刑9年暨諭知強制工作，毋寧過重 ，亦
    無另行宣告令入勞動處所強制工作之必要；又被告甲○○販
    賣第二級毒品甲基安非他命予戊○○獲取之金錢計2,000元
    雖未扣案，仍應依毒品危害防制條例第19條第1項之規定併
    予諭知沒收，如全部或一部不能沒收時，以其財產抵償之；
    扣案之第二級毒品甲基安非他命4包（合計驗餘淨重0.98公
    克，空包裝塑膠袋總重1. 17公克），不問屬於犯人與否，
    均應依 毒品危害防制條例第18條第1項前段之規定沒收銷燬
    之，扣案包覆上開第二級毒品甲基安非他命用之空包裝塑膠
    袋4只（合計總重1.17公克）， 業經鑑定機關就之與內裝之
    毒品甲基安非他命分別鑑析其重量，與扣案之毒品甲基安非
    他命並無不可分離之關係，且有防止毒品裸露、逸出及潮濕
    之功用，並便於保存，被告甲○○供承為其所有（見原審卷
    第170頁背面至171頁），復為供犯本案犯罪所用之物，均應
    依毒品危害防制條例第19條第1項規定沒收；扣案之門號000
    0000000號、0000000000號行動電話各1支（含SIM卡）， 係
    被告甲○○所有，業據其供明在卷，復為其聯絡販賣第二級
    毒品甲基安非他命所用，應依同條例第19條第1項規定併予
    宣告沒收，認事用法並無違誤，量刑亦屬妥適。檢察官上訴
    意旨，略以被告甲○○涉有多次販賣及轉讓第二級毒品，惡
    性非輕，販賣部分應無刑法第59條顯可憫恕之情形等語；被
    告甲○○上訴意旨則否認販賣第二級毒品犯行，並以原審量
    處其2次轉讓第二級毒品各有期徒刑7月過重等語，分別指摘
    原判決不當。 惟被告甲○○販賣甲基安非他命之次數僅1次
    ，所得亦僅2000元，而販賣第二級毒品之法定最輕本刑為有
    期徒刑7年，倘處以有期徒刑7年並因累犯加重，不免予人情
    輕法重之感，原審適用刑法第59條酌減其刑，並無不當，另
    轉讓第二級毒品部分之法定刑為有期徒刑6月以上5年以下，
    被告甲○○係累犯，尚須加重其刑，則原審各量處其有期徒
    刑7月，亦難謂過重，另被告甲○○否認販賣第二級毒品，
    依上開說明，顯不可採，故檢察官及被告甲○○此部分之上
    訴均無理由，應予駁回。
三、無罪部分：
(一)、公訴意旨另以：、被告甲○○與庚○○共同基於販賣第二
    級毒品甲基安非他命營利之犯意，於96年12月12日中午，由
    戊○○委由其女友己○○以戊○○所持用之0000000000門號
    行動電話撥打甲○○持用之行動電話未獲接聽，改撥打甲○○友人即被告庚○○所持用之門號0000000000號行動電話，
    於96年12月12日12時48分39秒時起，經庚○○接聽後轉交甲○○與之對話，應允販賣甲基安非他命半錢予戊○○，並約
    定在臺中市○○路與仁義路口之「一品堂泡沫紅茶店」交易
    ，嗣於96年12月12日15時30分許，雙方在「一品堂泡沫紅茶
    店」尚未完成交易行為之際，即為警當場查獲而未遂，因認
    被告甲○○與庚○○共犯販賣第二級毒品未遂罪嫌；被告
        丁○○明知海洛因為毒品危害防制條例第2條第2項第1
    款所  管制之第一級毒品，未經允許，不得持有或販賣，詎
    被告丁○○基於意圖販賣第一級毒品海洛因以營利之犯意，
    於96年12月12日16時許前，先在不詳處所，向年籍不詳者購
    入第一級毒品海洛因含袋重至少67公克 （純度63.57％，純
    質淨重36.62公克），並藏在臺中市○○街10號 ，意圖販賣
    營利。因認被告丁○○涉犯意圖販賣而持有第一級毒品罪嫌
    。
(二)、按犯罪事實應依證據認定之，無證據不得認定犯罪事實；又
    不能證明被告犯罪者，應諭知無罪之判決，刑事訴訟法第15
    4條第2項、第301條第1項分別定有明文。又事實之認定，應
    憑證據，如未能發現相當證據，或證據不足以證明，自不能
    以推測或擬制之方法，以為裁判基礎（最高法院40年臺上字
    第86號判例參照）。另認定犯罪事實所憑之證據，雖不以直
    接證據為限，間接證據亦包括在內，然無論直接或間接證據
    ，其為訴訟上之證明，須於通常一般之人均不致於有所懷疑
    ，而得確信其為真實之程度者，始得據之為有罪之認定，倘
    其證明尚未達到此一程度，而有合理性懷疑之存在時，即無
    從為有罪之認定，亦有最高法院76年臺上字第4986號判例可
    資參照。又刑事訴訟法第161條已於91年2月8日修正公布，
    其第1項規定：檢察官就被告犯罪事實，應負舉證責任 ，並
    指出證明之方法。因此，檢察官對於起訴之犯罪事實，應負
    提出證據及說服之實質舉證責任。倘其所提出之證據，不足
    為被告有罪之積極證明，或其指出證明之方法，無從說服法
    院以形成被告有罪之心證，基於無罪推定之原則，自應為被
    告無罪判決之諭知 ，最高法院亦著有92年臺上字第128號判
    例足參。
(三)、訊據被告甲○○、庚○○均堅決否認有何販賣第二級毒品未
    遂犯行，被告甲○○辯稱：戊○○打電話向伊購買甲基安非
    他命，伊表示沒有，雙方約在上址泡沫紅茶店見面，在泡沫
    紅茶店那裡沒有提到買毒品的事，要離開的時候，警察就出
    現，當場並沒有查到毒品等語，被告庚○○固供承於上開時
    地有接到己○○撥打伊的行動電話，並與被告甲○○前往一
    品堂泡沫紅茶店，後為警查獲之事實，惟亦辯稱：當時伊與
    甲○○在餐廳吃飯，己○○打伊的手機要找甲○○，伊接到
    後就說等一下，並將手機拿給甲○○，甲○○一面講電話，
    一面走到外面，好幾分鐘後回來，他問伊是否要回家，伊說
    好，在回家途中，己○○又打伊的那支手機，伊就交給甲○○，他與己○○對話說等一下會繞過去。後來伊與甲○○去
    一品堂，到的時候己○○、戊○○兩人已經坐在那裡。伊坐
    在那裡十幾分鐘，因為伊想回去剪頭髮就先離開，甲○○說
    要載伊回去，伊先走出去約五分鐘後，因看不到甲○○，回
    頭一看，他已經被抓了、伊未注意甲○○與戊○○、己○○
    的對話內容等語。經查：
  、依上開被告甲○○與己○○之通訊監察譯文所載「961212
    /124839：B（即證人己○○，下同）：兄ㄟ！等等先跟你拿
    半個。A（即被告甲○○，下同）：嗯！我等等拿過去。B：
    晚一點再拿一個。A：大的喔！B：小的。A：嗯！我想說你
    要拿大的我沒有。B：嗯！」、「961212/132833：B：你在
    哪。A：黎明路。B：我們在外面等好了。A：那！建成路跟
    學府路口茶店。B：嗯！」（見警卷第128頁），固可認被告
    甲○○對於己○○提出「半個」毒品之要求，表示「嗯！我
    等等拿過去」，其後雙方並約在上址泡沫紅茶店見面，被告
    甲○○於本院亦供稱：電話中是有談到毒品的事、戊○○（
    應係己○○）問伊那邊有沒有大的（毒品），伊說伊沒有，
    意即伊沒有在賣，戊○○（應係己○○）又問伊有沒有半的
    ，伊跟他說見面再說等語，故證人戊○○於本院所證：伊當
    天與甲○○連絡，是要向甲○○借錢租房子，他說他自己也
    要用（錢），沒有辦法借給伊云云（本院卷第131頁），顯
    不足採，惟此是否該當於販賣第二級毒品之著手，而構成販
    賣第二級毒品未遂罪嫌，尚非無疑。
  按所謂「買賣」，係當事人約定一方移轉財產權於他方，他
    方支付價金之契約，意即雙方就買賣標的物及價金互為意思
    表示一致方成立買賣契約。經查，依上開通訊監察譯文所載
    及證人己○○、戊○○2人於警、偵訊所證 ，當時戊○○係
    欲向被告甲○○購買半錢之甲基安非他命，惟價錢如何，則
    並未談及。而之前戊○○雖於96年12月4日曾向被告甲○○
    購買過甲基安非他命，惟僅交易「1小包」甲基安非他命200
    0元，亦非「半錢」之甲基安非他命，尚難認戊○○或己○○已就購買「半錢」之甲基安非他命之價格，與被告甲○○
    已達成一致之共識。次查，依證人戊○○及己○○於警、偵
    訊所證，在一品堂泡沫紅茶店時，戊○○有跟甲○○稱要賒
    借半錢的甲基安非他命，但甲○○說最近真的也沒有什麼東
    西，也沒辦法給戊○○，顯見當時雙方亦未談及「半錢」甲
    基安非他命之價格，且被告甲○○亦未應允戊○○賒借之要
    求，故亦未達成買賣之共識。再者，證人即查獲警員辛○○
    於本院具結證稱：伊有於96年12月12日下午3時30分許，到
    一品堂泡沫紅茶店查獲被告2人，當天是有1對男女（即戊○○與己○○）先到，後來被告庚○○、甲○○2人才過來。
    他們在那裡坐了將近半個小時，伊等在外面埋伏，所以他們
    談論的內容伊等也不清楚，後來他們一起出來，在距離車子
    5公尺時，伊等向前盤查，有做附帶搜索，沒有在他們身上
    搜到什麼東西等語（本院卷第169頁背面），與被告甲○○
    所供：當時並未帶甲基安非他命前往等語相符，亦與證人戊○○於警、偵訊所證，因被告甲○○未應允伊賒借，故買賣
    未完成等語相符，顯然被告甲○○、庚○○至一品堂泡沫紅
    茶店赴約，目的並非交付甲基安非他命予戊○○。另在臺中
    市○○街10號3樓之4雖為警扣得第二級毒品甲基安非他命1
    包（驗餘淨重0.07公克，空包裝塑膠袋總重0.47公克），及
    在臺中市○○路146巷15號4樓之20 扣得第二級毒品甲基安
    非他命3包（合計驗餘淨重0.91公克，空包裝塑膠袋總重0.7
    0公克），被告甲○○亦供承上開毒品均為伊所有（見本院
    卷第17 0頁背面至171頁），惟依證人戊○○於警、偵訊所
    證，被告甲○○在一品堂泡沫紅茶店內已拒絕其賒借之要求
    ，其後雙方離開時即為警查獲，亦難認被告甲○○係欲帶戊○○至上開二處交付甲基安非他命。綜上所述，被告甲○○
    與戊○○或己○○既尚未達成買賣半錢甲基安非他命之共識
    ，被告甲○○至一品堂泡沫紅茶店赴約，亦非在交付甲基安
    非他命，亦無證據證明被告甲○○有要交付甲基安非他命予
    戊○○，則能否謂被告甲○○已著手於販賣第二級毒品甲基
    安非他命之犯行，自有疑義，依罪疑惟有利於被告之刑事訴
    訟原則，自難認被告甲○○構成販賣第二級毒品未遂犯行。
  另依證人戊○○、己○○上開證述，於96年12月12日當日，
    係戊○○叫己○○用戊○○的行動電話0000000000號，撥打
    甲○○的行動電話0000000000號及0000000000號無人接聽後
    ，己○○才撥打被告庚○○的行動電話0000000000號，被告
    庚○○接聽後，己○○表示要找甲○○，被告庚○○即將電
    話交給被告甲○○，己○○向被告甲○○說要拿半個，並詢
    問被告甲○○要約在哪裡，被告甲○○表示約在學府路與建
    成路口的泡沫紅茶店，己○○與戊○○始一同前往泡沫紅茶
    店與被告甲○○會合，復有前揭通訊監察譯文在卷可佐。依
    證人己○○與被告庚○○、甲○○於電話中之對話內容觀之
    ，己○○係與被告甲○○談論毒品交易事宜，在此之前，證
    人己○○亦係撥打被告甲○○之行動電話欲找甲○○購買毒
    品未獲接聽，顯見戊○○、己○○之本意係在找尋被告甲○○購買毒品，並非找庚○○，其二人僅係透過被告庚○○尋
    得被告甲○○，且無證據證明被告庚○○就己○○與被告甲○○商談毒品交易事宜參與並知悉，況被告庚○○係被動接
    聽電話，獲悉對方要找甲○○即將電話轉交被告甲○○，並
    非主動撥打電話聯繫己○○或戊○○，難認被告庚○○有何
    販賣毒品之犯行，且依上開之說明，被告甲○○既不構成
    販賣第二級毒品未遂犯行，則僅接聽己○○之電話，並隨即
    將電話交予被告甲○○接聽，嗣後並陪被告甲○○至一品堂
    泡沫紅茶店赴約之被告庚○○，自亦不足以構成販賣第二級
    毒品未遂罪。
(四)、訊據被告丁○○固供承其於96年12月13日凌晨2時許 ，警員
    帶同庚○○至臺中市○○路146巷15號4樓之20處搜索時在場
    ，並經警扣得上開第一級毒品海洛因之事實，惟堅決否認有
    何意圖販賣而持有第一級毒品之犯行，辯稱：伊僅是到該處
    喝酒、睡覺，該處非伊所居住，扣案之海洛亦非伊所有或持
    有等語。經查：
  扣案之海洛因經送鑑定結果，確含有第一級毒品海洛因成份
    ，有法務部調查局調科壹字第09723002620號函附卷 （見原
    審卷第65頁）可稽，然上開海洛因迭經被告丁○○於警詢時
    及偵審中否認為其所有或持有，被告甲○○於原審亦具結證
    稱：扣案海洛因為伊所有，與被告丁○○無關等語（見原審
    卷第132頁）；於本院亦供述：海洛因是伊的，不是丁○○
    的等語（本院卷第172頁背面），與被告丁○○所辯相符，
    被告甲○○並進一步供出扣案海洛因毒品來源及放置地點（
    見原審卷第31、133頁），參諸被告甲○○於警員至上開學
    府路搜索時並未一同前往，顯見被告甲○○自承扣案海洛因
    為其所有一節，應非憑空杜撰，徵諸扣案海洛因數量高達57
    .61 公克（淨重），純度為63.57％，有上開鑑定書可參，
    數量頗多、純度亦高，縱使單純持有，亦需負相當刑責，被
    告甲○○經具結證述上情後，苟有不實，更須承擔偽證罪之
    風險，衡情被告甲○○應無故意陷己於罪而為迴護被告丁○○之必要。證人庚○○於原審亦證稱：伊之前在警局說毒品
    是甲○○的，是因為伊有看過甲○○拿過一個包包放在沙發
    上，伊有看到甲○○拿包包進來，海洛因是在包包內查獲的
    ，所以伊才說毒品是甲○○的等語（見原審卷第130頁），
    亦得佐證扣案之海洛因應是被告甲○○所有無訛。
  再查，臺中市○○路146巷15號4樓之20係由 被告甲○○拿3
    萬元拜託被告庚○○租屋，被告庚○○以其子賴德良名義承
    租該處，業據被告甲○○、庚○○供述在卷（見警卷第22至
    23 頁、原審卷第31頁、第129頁背面、本院卷第85頁），並
    有租賃契約書1份扣案可稽 ，甲○○及庚○○於原審並均具
    結證稱：被告丁○○並未居住於上址等語（見原審卷第129
    頁背面、第131頁背面）， 且無證據證明被告丁○○確實居
    住在臺中市○○路146巷15號4樓之20，難認扣案之海洛因毒
    品與被告丁○○有何關聯。
  被告丁○○雖於警員搜索時在場遭查獲，然證人庚○○證稱
    ：因丁○○表示警察去他的租屋處找他，伊才要丁○○過來
    臺中市○○路146巷15號4樓之20喝酒，喝完酒後，丁○○就
    睡著了，直到警察搜索時，丁○○也還在睡覺等語（見原審
    卷第130至131頁），核與被告丁○○於原審所供：於96年12
    月11日晚上9、10點左右，有一個警察去伊住處按電鈴，問
    伊3樓之5在哪裡，伊說不知道，結果警察就離開了，因為伊
    有吸食安非他命，怕會被查獲，伊去買香菸時，剛好庚○○
    打電話給伊，叫伊先不要回去，去他那裡避風頭，順便喝酒
    等情大致相符（見原審卷第41頁），衡諸被告庚○○、丁○○為警查獲後隨即遭逮捕並經檢察官聲請羈押並禁止接見通
    信獲准，嗣被告庚○○入監服刑迄今，被告丁○○則經原審
    於送審訊問後釋放，2人應無串供之虞 ，另證人即查獲本案
    之警員辛○○亦於本院證稱：「在96年12月12日到台中市○○街10號3樓之4搜索前幾天，我們有去過該處外面1次 ，曝
    光被他們發現………（問：96年12月13日凌晨2點 ，有到台
    中市○○路146巷15號4樓之20搜索？) 我們在他們經常交易
    的地點，有發現一輛摩托車，我們就在那裡埋伏，丁○○沒
    有出來，我們就去訪查管理員，知道庚○○的兒子有在該處
    登記租房子。之前不知道他們有住在學府路，只知道住在愛
    國街。當時丁○○在房間裡面睡覺，海洛因是在客廳沙發縫
    隙查獲的，距離大約四公尺等語（本院卷第169頁背面、170
    頁），亦與被告丁○○及庚○○所述情節大致相符，被告丁○○前往臺中市○○路146巷15號4樓之20應係出於偶然。
  公訴意旨雖引用被告甲○○之供述：96年12月13日凌晨2時
    許，在臺中市○○路146巷15號4樓之20逮捕丁○○時，所扣
    得之第一級毒品海洛因含袋重67公克、第二級毒品大麻含袋
    重0.9公克、甲基安非他命3小包含袋重1.7公克等毒品 ，均
    係被告丁○○所有等語為其論據（見起訴書第6頁）， 惟查
    ，上開供述證據並未見於被告甲○○本人於警詢或偵查中所
    為陳述之筆錄內容，僅於被告甲○○之選任辯護人於偵查中
    為被告甲○○陳述意見時表示：現場搜到的海洛因是丁○○
    的等語（見偵查卷第81頁），嗣經被告甲○○之選任辯護人
    於原審審理中表示該段話係口誤（見原審卷第63頁），於本
    院再次表示：偵查中針對海洛因是何人所有部分，伊有口誤
    ，甲○○本人沒有這麼說等語（本院卷第84頁），顯然起訴
    書所引有誤，該段話並非出自被告甲○○本人之供述，是起
    訴書引用該段「被告甲○○之供述」，顯係誤引，尚難作為
    被告丁○○論罪之依據。另扣案海洛因係在臺中市○○路14
    6巷15號4樓之20查扣，並非在臺中市○○街10號查扣，公訴
    意旨記載上開毒品「藏置在臺中市○○街10號」，亦有疏漏
    ，併此敘明。
  本案查無證據證明扣案海洛因係被告丁○○放置該處，被告
    丁○○是否持有扣案之海洛因，已非無疑，復查無任何關於
    被告丁○○主觀上有意圖販賣第一級毒品海洛因之積極證據
    ，檢察官未能舉證證明被告丁○○有何欲販賣海洛因營利之
    意圖，自難認被告丁○○有意圖販賣而持有第一級毒品之犯
    行。
(五)、綜上所陳，尚無積極證據足以證明被告甲○○、庚○○有檢
    察官所起訴之販賣第二級毒品未遂犯行，及被告丁○○有檢
    察官所起訴之意圖販賣而持有第一級毒品犯行，原審疏未詳
    予勾稽，認被告甲○○販賣第二級毒品未遂犯行成立，並予
    論罪科刑，自有違誤，被告甲○○上訴意旨，否認此部分犯
    行，尚非無據，自應由本院將原判決此部分撤銷，改判被告
    甲○○販賣第二級毒品未遂部分無罪，而原審所定應執行刑
    部分亦應併予撤銷。另原審諭知被告庚○○及丁○○無罪，
    自無違誤，檢察官上訴意旨，仍執陳詞指摘原判決此部分不
    當，自無理由，應予駁回。
據上論斷，應依刑事訴訟法第368條、第369條第1項前段、第364
條、第301條第1項前段，刑法第51條第5款、第9款，判決如主文
。
本案經檢察官乙○○到庭執行職務。
中    華    民    國    97    年    9     月    2     日
            刑事第十庭  審判長法  官  林  照  明
                              法  官  蔡  名  曜
                              法  官  郭  瑞  祥
上列正本證明與原本無異。
如不服本判決應於收受送達後十日內向本院提出上訴書狀，其未
敘述上訴之理由者並得於提起上訴後十日內向本院補提理由書（
須附繕本）。
                              書記官  李  妍  嬅
中    華    民    國    97    年    9     月    2     日
附錄論罪科刑法條
毒品危害防制條例第4條第2項
製造、運輸、販賣第二級毒品者，處無期徒刑或7年以上有期徒
刑，得併科新臺幣 7 百萬元以下罰金。
前5項之未遂犯罰之。
毒品危害防制條例第8條第2項：
轉讓第二級毒品者，處6月以上5年以下有期徒刑，得併科新臺幣
70萬元以下罰金。


司法院資訊處製作；財團法人民間司法改革基金會備份。
